# 多次交易分步同一控制企业合并日合并报表有关问题

提问人：a4260500 时间：2016-12-10 23:30:46
同一控制分步合并，当年确认的投资收益在合并日的处理 2014 年初A公司支付 250 万取得B公司30%股权，B公司股本为 600 ，盈余公积为 40 ，未分配利润为 100 ，资本公积为60.合计 800 。 2014 年B公司盈利 180 万 A公司 2015 年 4 月 1 日取得B公司40%股权，支付 400万。 2015 年第一季度B公司盈利 20 万。
个别报表： 借：长投——成本 250 贷：银行存款 250 借：长投——损益调整 54 贷：投资收益 54 2015年 借：长投——损益调整 6 贷：投资收益 6 合并日 借：长投 700 资本公积 10 贷：长投 ——成本 250 ——损益调整 60 银行存款 400 合并日合并报表 借：股本 600 资本公积 60 盈余公积 40+180 10%+20 10%=60 未分配利润 100+180 90%+20 90%=280 贷：长投 700 少数股东权益 300 假如A公司 资本公积足够 借：资本公积 贷：盈余公积60 未分配利润 280
以上合并报表分录 子公司当年的 20 是否需要分配到留存收益中？ 如果不分配，应该如何做？ 如果这样分配，那么合并报表中的利润表 投资收益是否需要抵消，也就是20*30%=6，需要如何来做。 我找了注会的教材，对合并日合并报表的编制，只是描述出资产负责表如何编，但是利润表如何来做？ 另外，重述的合并报表比较数据，实际操作中，应该反正在报表的什么位置？ 表达的不知道是否清晰，麻烦版主解答一下，谢谢！

回答人：chenyiwei
其实同一控制下合并的抵销分录可以做的相当简单： 1 、首先将被合并方各权益项目的 30 ％（合并后归属于少数股东部分）和本期净利润的 30 ％在合并报表层面转入到少数股东权益和少数股东损益； 2 、将被合并方的实收资本的 70 ％转入合并报表层面的资本公积； 3 、冲回就原持有的 30 ％股权所作的权益法核算所确认的投资收益、其他综合收益、资本公积、损益调整、其他权益变动等项目； 4 、对合并日及其后时点的资产负债表，编制抵销分录：借：资本公积，贷：长期股权投资，金额为上述 3 调整后的长期股权投资账面价值。 5 、如有内部往来、内部交易的，按常规方法抵销即可。
你可以按照上述方法试试看。因为这直接是在成本法核算结果基础上抵销，无需模拟权益法，所以比较快捷，不存在恢复被合并方留存收益的问题。